# 长期股权投资的调整

提问人：18626626703 时间：2019-03-23 17:46:02
请教陈版和各位大侠，1. 全资子公司专项应付款的工程项目完工转入资本公积，母公司的长期股权投资需要同时增加吗？2. 如果全资子公司同一控制下合并一个公司增加资本公积，母公司的长期股权投资需要增加吗？
谢谢

回答人：chenyiwei
1 、如果该拨款来自本公司（母公司）的上级单位或部门，则本公司个别报表层面应体现为对子公司的长期股权投资成本和资本公积的同步增加。
2 、全资子公司同一控制下合并一个公司增加资本公积，本公司不需要做对应的账务处理。